【裁判字號】    99,上訴,931
【裁判日期】    990622
【裁判案由】    毒品危害防制條例
【裁判全文】
臺灣高等法院刑事判決                 99年度上訴字第931號
上  訴  人
即  被  告  甲○○
上列上訴人因毒品危害防制條例案件，不服臺灣士林地方法院
99年度審訴字第11號，中華民國99年1月21日第一審判決（起訴
案號：臺灣士林地方法院檢察署98年度毒偵字第2065號），提起
上訴，本院判決如下：
    主  文
上訴駁回。
    事實及理由
一、本案經本院審理結果，認原判決以被告所為，係犯毒品危害
    防制條例第10條第1項之施用第一級毒品罪，其為累犯，應
    依法加重其刑。審酌一切情狀，量處被告有期徒刑7月，扣
    案第一級毒品海洛因沒收銷燬、包裝該海洛因之塑膠空包裝
    袋沒收。核其認事用法及量刑均無不當，應予維持，並引用
    原判決（如附件）記載之事實、證據及理由。
二、被告上訴略以：伊於民國（下同）96年間受母親鼓勵，至行
    政院衛生署所設之戒毒門診自費接受美沙酮治療迄未間斷，
    且有正當工作，就本次犯行自始坦承，且供出毒品來源為乙
    ○○，警察因而查獲乙○○販賣毒品，原審卻未因此減輕伊
    刑責，求為從輕量刑，再予改過機會云云。
三、經查：被告已坦承有施用第一級毒品犯行，原審審酌被告曾
    因施用毒品犯行而送觀察、勒戒及強制戒治，仍不知悛悔，
    復為本件施用毒品犯行，顯示其無戒絕之決心，又被告僅施
    用毒品1次，雖傷害自身健康，惟所生危害非鉅，且犯後已
    坦承犯行，態度尚屬良好等一切情狀，參酌公訴人之求刑及
    被告之意願，量處被告有期徒刑7月。經核被告所犯之毒品
    危害防制條例第10條第1項之施用第一級毒品罪，法定最輕
    本刑為有期徒刑6月，被告為累犯，應依法加重其刑，原審
    量處被告有期徒刑7月，已屬從輕，是被告以持續接受戒毒
    療法、有正當工作云云，請求從輕量刑，為無理由。再被告
    上訴雖稱，伊供出毒品來源為乙○○應予減刑云云，惟查，
    被告於警、偵詢中固均稱毒品係向乙○○購買，乙○○亦因
    販賣毒品經檢察官提起公訴，有臺灣板橋地方法院檢察署98
    年度偵字第27004號、27006號起訴書在卷可稽，惟乙○○販
    毒案為臺北縣政府警察局刑事察大隊員警，向臺灣板橋地方
    法院聲請通訊監察所得，非因甲○○所供而查獲，有臺北縣
    政府警察局99年5月21日北縣刑警大字第0990076328函及該
    函所附之臺灣板橋地方法院通訊監察書在卷可稽，是被告主
    張供出毒品來源得以減刑云云，為無理由。綜上，被告上訴
    核無理由。
據上論斷，應依刑事訴訟法第368條、第373條，判決如主文。
本案經檢察官劉斐玲到庭執行職務。
中    華    民    國    99    年    6    月    22   日
            刑事第十六庭審判長法  官   陳晴教
                              法  官   許增男
                              法  官   王敏慧
以上正本證明與原本無異。
如不服本判決，應於收受送達後10日內向本院提出上訴書狀，其
未敘述上訴之理由者並得於提起上訴後10日內向本院補提理由書
（均須按他造當事人之人數附繕本）「切勿逕送上級法院」。
                              書記官   丁淑蘭
中    華    民    國    99    年    6     月    22    日
附錄本案論罪科刑法條全文：
毒品危害防制條例第10條第1項
施用第一級毒品者，處6 月以上5 年以下有期徒刑。

司法院資訊處製作；財團法人民間司法改革基金會備份。
